# 收入怎么确认，增值税怎么处理。

提问人：河北姜 cpa 时间：2021-07-31 08:05:06
从供应商处采购模组+流量，在模组上安装模块进行销售：进价 1 块、售价 1 块。（模块价值忽略不计）
后续提供服务是购买三大运营商的流量然后通过上面销售的模组，将流量销售给用户。实质赚取流量的差价。
由于模组上安装了特定的模块，所以流量只能通过该企业采购。（销售模组其实为了销售流量）
会计上确认收入：模组和流量销售分别确认收入还是作为一项销售确认收入？
税务处理：如果在会计上作为一项销售确认收入，那么在税法上税率按照多少呢？需要分拆么？会不会形成增值税倒挂情形呢？求助陈老师，谢谢

回答人：chenyiwei
需要考虑：该模组对用户而言有无单独的使用价值（如果不从本企业采购流量），其本身的功能是什么（除了作为流量的销售渠道以外）？该模组是否只有配合对应的流量才能使用？